【裁判字號】    99,訴,76
【裁判日期】    990126
【裁判案由】    違反毒品危害防制條例
【裁判全文】
臺灣彰化地方法院刑事判決                99年度訴字第76號
公  訴  人  臺灣彰化地方法院檢察署檢察官
被      告  甲○○
上列被告因違反毒品危害防制條例案件，經檢察官提起公訴（98
年度毒偵字第2474號），本院改依簡式審判程序判決如下：
    主  文
甲○○施用第一級毒品，累犯，處有期徒刑壹年。
扣案之海洛因拾壹包（合計淨重壹點貳貳公克）及其包裝袋拾壹
只均沒收銷燬之。
    事  實
一、甲○○前於民國92年間，因施用毒品案件，經本院裁定送勒
    戒處所施以觀察、勒戒，結果認有繼續施用毒品傾向，另經
    本院裁定施以強制戒治，於民國93年2月29日執行完畢釋放
    ，並由台灣彰化地方法院檢察署檢察官以93年度戒毒偵字第
    118號為不起訴處分確定。其於強制戒治執行完畢釋放後之5
    年內，又因施用毒品案件，經本院以93年度訴字第1679號判
    決判處有期徒刑7月，上訴後，經台灣高等法院台中分院以
    94年度上訴字第738號撤銷改判有期徒刑8月確定，經入監服
    刑後，於95年5月11日縮刑期滿執行完畢。詎猶不思悔改，
    復基於施用第一級毒品海洛因之犯意，於98年11月8日上午
    10時30分許（起訴書載為同年、月9日上午11時30分，此部
    分業經公訴人當庭請求更正），在彰化縣二林鎮○○路旁之
    產業道路，以將海洛因摻入香菸內燒烤後吸煙之方式，施用
    第一級毒品海洛因1次。嗣於98年11月9日上午11時30分許，
    在彰化縣埔心鄉署立彰化醫院（起訴書載為中正路2段與中
    興路口），因形跡可疑，為警攔檢而查獲，並扣得第一級毒
    品海洛因11包（合計淨重1.22公克，另包裝袋11只，起訴書
    誤載為15包，此部分亦經公訴人當庭請求更正）。
二、案經彰化縣警察局鹿港分局報請臺灣彰化地方法院檢察署檢
    察官偵查起訴。
    理  由
一、按除被告所犯為死刑、無期徒刑、最輕本刑為3 年以上有期
    徒刑之罪或高等法院管轄第1 審案件者外，於刑事訴訟法第
    273 條第1 項程序進行中，被告先就被訴事實為有罪之陳述
    時，審判長得告知被告簡式審判程序之旨，並聽取當事人、
    代理人、辯護人及輔佐人之意見後，裁定進行簡式審判程序
    ；除簡式審判程序及簡易程序案件外，第1 審應行合議審判
    ，刑事訴訟法第273 條之1 第1 項、第284 條之1 分別定有
    明文。本件被告甲○○所犯係死刑、無期徒刑、最輕本刑為
    3  年以上有期徒刑或高等法院管轄第1審案件以外之罪，並
    於本院行準備程序時就被訴事實為有罪之陳述，本院合議庭
    依前揭規定，經評議結果，裁定改由受命法官獨任行簡式審
    判程序，先予敘明。
二、上揭事實，業據被告甲○○於警詢、偵查、本院行準備程序
    及審理時均坦承不諱，且其於98年11月9日為警查獲時所採
    取之尿液，經送鑑驗結果，確呈嗎啡陽性反應，此有彰化縣
    警察局鹿港分局委託檢驗尿液代號予真實姓名對照認證單及
    詮昕科技股份有限公司98年11月24日所出具之濫用藥物尿液
    檢驗報告各1紙附卷可稽，而其被扣案之白色粉末11包，經
    檢驗結果確認為海洛因無誤，有彰化縣警察局鹿港分局查獲
    毒品危害防制條例毒品初步檢驗報告單、法務部調查局濫用
    藥物實驗室鑑定書各1紙在卷可憑，足認被告之自白與事實
    相符，洵堪採信。再查被告前曾因施用毒品案件，經本院裁
    定移送觀察、勒戒後，認有繼續施用毒品之傾向，另經本院
    裁定令入戒治處所施以強制戒治，於93年2月29日執行完畢
    釋放，並由臺灣彰化地方法院檢察署檢察官以93年度戒毒偵
    字第118號為不起訴處分確定，然其於93年間，又因施用毒
    品被查獲，經台灣高等法院台中分院判處有期徒刑8月確定
    ，經入監服刑，於95年5月11日縮刑期滿執行完畢等情，有
    其臺灣高等法院被告前案紀錄表及臺灣彰化地方法院檢察署
    刑案資料查註紀錄表各1份在卷足憑，被告顯係於受觀察勒
    戒及強制戒治執行完畢釋放後，5年內再犯毒品危害防制條
    例第10條第1項之罪，依同條例第23條第2項規定，應依法科
    處刑罰。綜上所述，本件犯罪事證明確，被告前開犯行洵堪
    認定。
三、核被告所為，係犯毒品危害防制條例第10條第1 項之施用第
    一級毒品罪。被告為施用毒品而持有第一級毒品，其持有之
    低度行為應為施用之高度行為所吸收，不另論罪。再查被告
    曾違犯毒品危害防制條例案件，經台灣高等法院台中分院判
    處有期徒刑8月確定，入監執行後，於95年5月11日縮刑期滿
    執行完畢乙節，有其臺灣高等法院被告前案紀錄表附卷可稽
    ，被告於受有期徒刑之執行完畢後，5年內故意再犯有期徒
    刑以上之罪，為累犯，應依刑法第47條第1項之規定，加重
    其刑。爰審酌被告前曾施用毒品，經送觀察勒戒等戒毒處分
    後，猶不知悔改，再次施用毒品被查獲，此不僅戕害自身健
    康，更辜負國家將之視為病人，並施以長時間之戒治處遇之
    苦心，惟衡其犯行對他人權益之侵害仍屬有限，並於犯後坦
    承犯行，堪認尚有悔意，暨考量其犯罪動機、目的、手段、
    智識程度、生活狀況及其被查獲時持有多達11包之海洛因等
    一切情狀，量處如主文所示之刑。至扣案之海洛因11包為毒
    品，其包裝袋上亦沾有毒品而不可析離，為免日後執行困難
    及繁瑣，並確保執行之精確性，該包裝袋亦應視同毒品，併
    予宣告沒收銷燬之。
據上論斷，應依刑事訴訟法第273 條之1 第1 項、第299 條第1
項前段，毒品危害防制條例第10條第1項、第18條第1項前段、刑
法第11條前段、第47條第1項，判決如主文。
本案經檢察官紀雅惠到庭執行職務。
中    華    民    國    99    年    1     月    26    日
                  刑事第九庭    法      官  葛永輝
以上正本證明與原本無異。
如不服本判決應於收受判決後10日內向本院提出上訴書狀，並
應敘述具體理由。其未敘述上訴理由者，應於上訴期間屆滿後
20日內向本院補提理由書(均須按他造當事人之人數附繕本)
「切勿逕送上級法院」。
中    華    民    國    99    年    1     月    26    日
                                書記官  吳曉玟
附錄本案論罪科刑法條全文：
毒品危害防制條例第10條
施用第一級毒品者，處 6 月以上 5 年以下有期徒刑。
施用第二級毒品者，處 3 年以下有期徒刑。

司法院資訊處製作；財團法人民間司法改革基金會備份。
